# 请问股改所需资料和其他一些帮助

提问人：五老峰 时间：2012-07-24 11:00:04
陈版主可以帮助一下吗？

回答人：chenyiwei
1 、你所列的清单一般情况下应该已经比较完整，注意根据个案特殊情况增补。 2 、赞同 2 楼网友意见。 3 、“出资确认书”并非现行验资准则明确要求，可以以股东或者发起人签署声明书的方式替代。